臺灣臺北地方法院刑事判決
110年度審易字第1400號
公  訴  人  臺灣臺北地方檢察署檢察官
被      告  林金祥




上列被告因毀棄損壞等案件，經檢察官提起公訴（110年度偵字
第1235、1248號），本院判決如下：
    主  文
林金祥犯如附表一所示之罪，各處如附表一「罪名及宣告刑」欄
所示之刑。應執行拘役參拾伍日，如易科罰金，以新臺幣壹仟元
折算壹日。
    事  實
一、林金祥為祭祀公業法人臺北市林○○（下稱祭祀公業林○○）之
    派下員，乙○○為祭祀公業林○○之管理人，丙○○則為乙○○胞弟
    之媳婦，於址設○○市○○區○○路0段000號00樓之0祭祀公業林○
    ○辦公室（下稱本案辦公室）協助處理該祭祀公業之行政事
    務，林金祥因不滿乙○○對本案辦公室人員出入之管理方式，
    竟分別為下列行為：
　㈠各基於毀損之犯意，分別於如附表二所示之時間，以如附表
    二所示之方式，毀損由乙○○所管領之本案辦公室之鐵門（下
    稱本案鐵門），致令不堪用，足生損害於乙○○。
  ㈡於民國109年8月13日上午11時45分許，在不特定多數人得以
    共見共聞之本案辦公室外實行如附表二編號3所示行為時，
    見丙○○在本案辦公室內出言勸阻，竟另基於公然侮辱之犯意
    ，對丙○○辱罵：「妳洪幹啦（閩南語）」等語（下稱本案侮
    辱言語），足以貶損丙○○之名譽。
二、案經乙○○、丙○○訴由臺北市政府警察局信義分局報請臺灣臺
    北地方檢察署檢察官偵查後起訴。
    理  由
壹、證據能力部分：
    本案據以認定事實之供述證據，公訴人及被告林金祥於本院
    言詞辯論終結前均未爭執其證據能力，經審酌該等證據之取
    得並無違法，且與本案待證事實具有關聯性，依刑事訴訟法
    第159條之5之規定，自有證據能力；至所引非供述證據部分
    ，與本案事實具自然關聯性，且非公務員違背法定程序所取
    得，依同法第158條之4規定反面解釋，亦具證據能力。
貳、實體部分：
一、認定事實所憑之證據及理由：
    訊據被告固坦承有於如附表二所示之時間，各為如附表二所
    示之行為及出以本案侮辱言語等情，惟矢口否認有何毀損、
    公然侮辱犯行，並辯稱：告訴人乙○○並非祭祀公業林○○之合
    法管理人，本案鐵門沒有被破壞，我只是把矽利康灌入鐵門
    鑰匙孔而已；我出以本案侮辱言語是因為當時我敲門敲不開
    很生氣，不是針對告訴人丙○○云云。經查：
　㈠事實欄之㈠毀損部分：
　⒈被告為祭祀公業林○○之派下員，告訴人乙○○為該祭祀公業之
    管理人，本案辦公室則為案外人庶臣股份有限公司無償提供
    祭祀公業林○○使用，本案辦公室由告訴人管領等情，業據證
    人即告訴人乙○○於偵查中證述明確（見偵字1235卷第104至1
    06頁），且有臺北市政府108登北市字第1086001080號法人
    登記證書、本案房地登記第二類謄本、臺北市稅捐稽徵處10
    9年、108年房屋稅繳款書、108年地價稅繳款書、房屋無償
    使用契約書、臺北市民政局110年3月24日北市民宗字第1106
    001167號函所附祭祀公業林○○108年度派下員大會會議紀錄
    、108年度業務計畫書、預算書、簽到簿在卷可稽（見偵字1
    235卷第47至61、121至145頁、偵字1248卷第113至127頁）
    ，首堪認定。
　⒉而被告於如附表二所示之時間，各為如附表二「毀損行為」
    欄所示之客觀行為等情，除據被告於偵查及本院準備程序坦
    認無誤之外（見偵字1235卷第154至155頁，審易字927卷第9
    7頁），亦經證人乙○○、丙○○於偵查中證述詳實（見偵字123
    5卷第106至107頁），且有附表二編號1、4部分之門鎖毀損
    照片、附表二編號2之被告行為時監視器錄影畫面截圖可佐
    （見偵字1248卷第41至43、111頁，偵字1235卷第13至15頁
    ），則本案辦公室鐵門及門鎖或因遭被告以矽利康、強力膠
    灌入，或以竹筷、鐵片等物體塞住鐵門鑰匙孔，抑或將門把
    敲落，致令不堪使用，均需花費相當時間、金錢修理或更換
    ，自該當毀損結果，被告前揭所辯，實無足採。
  ⒊又被告於本院審理時既已自承：我的手段法律上不一定是合
    法，本案辦公室我不能進去，也讓告訴人乙○○不能進去等語
    （見審易第1400卷第61、91頁），顯見被告亦知悉前揭毀損
    行為非正當權利之行使，主觀上當有毀損故意甚明。
　㈡事實欄之㈡公然侮辱部分：
　⒈被告有於前揭時、地，對告訴人丙○○出以本案侮辱言語等情
    ，業據被告於本院審理時直承無誤（見審易字1400卷第88頁
    ），核與證人丙○○於偵訊時之證述情節相符（見偵字1235卷
    第107頁），且有案發時錄音影檔案光碟及告訴人丙○○製作
    之錄音譯文在卷可佐（見偵字1248卷第95頁），且經本院於
    審理時勘驗無誤，並製作勘驗筆錄存卷供參（見審易字1400
    卷第88頁），堪以認定。
　⒉而據本院前引勘驗結果可知，告訴人丙○○於被告持續敲擊本
    案辦公室鐵門後，出言質以：「你在做什麼？你到底在做什
    麼？你不是房屋所有人，你也不是這邊的員工，你到底在做
    什麼？」後，被告旋即回以本案侮辱言語，表達要告訴人不
    要礙事而滾到一邊去讓人姦淫之極其粗鄙語意，顯係針對告
    訴人之制止而加以辱罵甚明，此觀被告於偵查中陳稱：因為
    我覺得告訴人不是林家的人，卻一直插手我們林氏宗親的事
    情，我當時很生氣才這樣講，目的是要叫他去一邊等語（見
    偵字1235卷第154至155頁），益徵明確。又本案辦公室所在
    樓層共有5戶，除本案辦公室之外，其餘為住家或辦公室，
    亦經被告於本院審理時陳稱在卷（見審易字1400卷第90頁）
    ，足認被告出以本案侮辱言語時，確係在公然之情狀即不特
    定人或多數人得以共聞共見之狀態下所為，是被告上開所辯
    ，純屬卸責，尚無足採。
  ㈢綜上，本案事證明確，被告各犯行堪以認定，均應依法論科
    。
二、論罪科刑：
  ㈠法律適用及罪數關係：
　　核被告就事實欄之㈠各次所為，均係犯刑法第354條之毀損
    他人物品罪；就事實欄之㈡所為，則係犯刑法第309條第1項
    之公然侮辱罪。被告前揭各次犯行，犯意各別，行為互殊，
    應予分論併罰。
  ㈡刑不予加重之說明：
　　查被告前因竊盜案件，經法院判處罪刑（有期徒刑）後，於
    108年2月12日執行完畢等情，有臺灣高等法院被告前案紀錄
    表在卷可參，其於受有期徒刑執行完畢後，5年內故意再犯
    本案有期徒刑以上之毀損罪，固為累犯，然本院審酌其前案
    所犯案件與本案罪名有別，罪質互異，綜觀全案情節，並無
    加重最低法定本刑之必要，依司法院釋字第775號解釋意旨
    ，不再依刑法第47條第1項之規定加重其刑。
　㈢量刑審酌：
　　爰以行為人責任為基礎，審酌被告不思理性溝通解決爭端，
    為發洩不滿，率爾損壞本案辦公室鐵門及出言侮辱他人，侵
    害他人財產法益或名譽，所為實屬不該，復參其犯後僅坦承
    客觀事實且迄未彌補告訴人2人所受損害之態度，兼衡被告
    審理時自陳國小肄業之智識程度、現在監執行，入監前○○，
    無須扶養他人等生活狀況（見審易1400字卷第91頁），暨其
    犯罪動機、目的及手段等一切情狀，各量處如主文所示之刑
    ，並均諭知易科罰金之折算標準，並綜合斟酌被告各次犯行
    之不法與罪責程度、各罪彼此間之關聯性、數罪所反應被告
    人格特性與傾向、對被告施以矯正之必要性、所侵害之法益
    與整體非難評價等，定應執行刑如主文所示，復諭知易科罰
    金折算標準，以資懲儆。
據上論斷，應依刑事訴訟法第299條第1項前段（依法院辦理刑事
訴訟案件應行注意事項第159點，判決書據上論結部分，得僅引
用應適用之程序法條），判決如主文。
本案經檢察官林岫璁提起公訴，檢察官謝雨青到庭執行職務。　
中　　華　　民　　國　　111 　年　　1 　　月　　26　　日
　　　　　　　　　刑事第二十庭  法　官　賴鵬年　　
以上正本證明與原本無異。 
如不服本判決應於收受送達後20日內向本院提出上訴書狀，並應
敘述具體理由；其未敘述上訴理由者，應於上訴期間屆滿後20日
內向本院補提理由書（均須按他造當事人之人數附繕本）「切勿
逕送上級法院」。告訴人或被害人如對於本判決不服者，應具備
理由請求檢察官上訴，其上訴期間之計算係以檢察官收受判決正
本之日期為準。 因疫情而遲誤不變期間，得向法院聲請回復原
狀。
                                書記官　萬可欣
中　　華　　民　　國　　111 　年　　1 　　月　　26　　日
附錄本案論罪科刑法條：
中華民國刑法第354條
毀棄、損壞前二條以外之他人之物或致令不堪用，足以生損害於
公眾或他人者，處2年以下有期徒刑、拘役或1萬5千元以下罰金
。
中華民國刑法第309條
公然侮辱人者，處拘役或9千元以下罰金。
以強暴犯前項之罪者，處1年以下有期徒刑、拘役或1萬5千元以
下罰金。
附表一：
編號 事實 罪名及宣告刑 1 如犯罪事實欄之㈠及附表二編號1所示 林金祥犯毀損他人物品罪，處拘役拾日，如易科罰金，以新臺幣壹仟元折算壹日。 2 如犯罪事實欄之㈠及附表二編號2所示 林金祥犯毀損他人物品罪，處拘役拾日，如易科罰金，以新臺幣壹仟元折算壹日。 3  如犯罪事實欄之㈠及附表二編號3所示 林金祥犯毀損他人物品罪，處拘役拾日，如易科罰金，以新臺幣壹仟元折算壹日。 4 如犯罪事實欄之㈠及附表二編號4所示  林金祥犯毀損他人物品罪，處拘役拾日，如易科罰金，以新臺幣壹仟元折算壹日。 5 如犯罪事實欄之㈡所示 林金祥犯公然侮辱罪，處拘役拾日，如易科罰金，以新臺幣壹仟元折算壹日。 
附表二：
編號 時間 毀損行為 1 109年8月7日中午11時46分許 將本案辦公室鐵門鑰匙孔灌入矽利康、插入竹筷。 2 109年8月9日下午2時5分許 將本案辦公室鐵門鑰匙孔灌入矽利康、三秒膠，插入竹筷、鐵片。 3 109年8月13日早上11時45分許 持鐵鎚將本案辦公室鐵門門把敲落。 4 109年9月18日下午1時40分許 將本案辦公室鐵門鑰匙孔灌入矽利康，插入鐵片、不明黑色塑膠物體。